João Paulo da Rocha Monte

Desenvolvedor Web / Front-end

■ paulorocha.85@hotmail.com

(85) 99277-9686

https://github.com/PauloRocha-85

38 anos, formado em Administração de empresas pela Faculdade Terra Nordeste CE. Iniciando uma formação de Desenvolvimento Full Stack com especialização em Front-End na Danki Code. Estudos atualmente voltados a obter conhecimentos sólidos em JavaScript para futuramente desenvolver no framework React.js. Interesse por UX/UI, gosto de criar protótipos e transformar ideias em código. Em busca de atuar como desenvolvedor front-end.

Experiencia

Freelance Desenvolvedor Web

2023- present

• Responsável por criar ou atualizar, através de códigos, o design de um site ou interface através de códigos, como HTML, CSS e JavaScript..

Chefe de núcleo - Secretaria de Desenvolvimento Social e Trabalho

2021 - present

 Recebimento de mercadorias, Controle de estoque, Analise de pedidos, Liberação de mercadorias, Organização do ambiente de trabalho

Encarregado operacional - Assaí Atacadista - GPA

2016 - 2019

- · Gerenciamento de equipes
- · Agendamento de entregas
- · Recebimento, armazenagem e distribuição física de produtos
- · Analise de processamento de pedidos por loja
- · Veículo a ser utilizado na montagem de cargas
- · Roteirização das entregas garantindo a eficiência de todo fluxo
- · Controle do estoque seguindo o método PVPS/FEFO acompanhando o prazo de validade dos produtos
- · Emissão de CTE, rastreamento de veículos
- · Indicadores de desempenho de entregas por lojas locais e região metropolitana de Fortaleza.

Educação

Faculdade Terra Nordeste

2015

• Bacharel em Administração de Empresas

Cursos e Certificados

- Discover Rocketseat
- Curso Front-end Danki Code
- Javascript Danki Code
- Web Design Danki Code

- Design de App Danki Code
- Criação de App Danki Code
- Power BI Hashtag Treinamentos
- Power BI Empowerdata